臺灣橋頭地方法院民事裁定　　　　　　110年度橋簡字第563號
原　　　告　葉日生　
被　　　告　張俯嘉　

訴訟代理人　黃建樺　
上列當事人間請求損害賠償事件，原告提起刑事附帶民事訴訟，
經本院刑事庭裁定移送前來（110年度交附民字第139號），本院
裁定如下：
    主  文
原告之訴及假執行之聲請均駁回。
訴訟費用由原告負擔。
    理  由
一、按調解成立者，與訴訟上和解有同一之效力；和解成立者，
    與確定判決有同一之效力；除別有規定外，確定之終局判決
    就經裁判之訴訟標的，有既判力；原告之訴，其訴訟標的為
    確定判決之效力所及者，法院應以裁定駁回之，民事訴訟法
    第416條第1項後段、第380條第1項、第400條第1項、第249
    條第1項第7款分別定有明文。次按訴訟法上所謂一事不再理
    之原則，乃指同一事件已有確定之終局判決者而言。其所謂
    同一事件，必同一當事人就同一法律關係而為同一之請求，
    或就同一訴訟標的求為相反之判決，或求為與前訴可以代用
    之判決。
二、原告起訴主張：被告於民國109年6月22日下午7時12分許，
    在高雄市○○區○○路○○0000號燈桿前與原告發生車禍事
    故（下稱系爭事故），致原告受有左側鎖骨骨折等傷害，請
    求被告賠償醫藥費、購買背架費用、修理受損機車費、工作
    損失、精神慰撫金等損失合計新臺幣(下同)971,318元等語
    。聲明：(一)被告應給付原告971,318元，及自起訴狀繕本
    送達翌日起至清償日止，按週年利率5%計算之利息。(二)願
    供擔保，請准宣告假執行。
三、經查，原告於本院刑事一審審理中提起附帶民事訴訟之後，
    於被告被訴過失傷害罪刑事案件上訴之本院110 年度交簡上
    字第65號刑事案件審理中，經移付調解後，於111年1月21日
    就系爭事故與被告成立調解，約定被告給付原告160,000元
    後，兩造關於系爭事故所涉民事請求權均拋棄等語，有本院
    111年度橋司附民移調字第112號調解筆錄在卷可稽，並經本
    院調閱該案卷宗核閱無誤。查上開調解標的與本件同為原告
    因系爭事故對被告之侵權行為損害賠償請求權，而依前開規
    定，調解成立與確定判決有同一效力，故本件訴訟標的為確
    定判決效力所及，依上開規定，應以裁定駁回之。原告之訴
    既經駁回，其假執行之聲請亦失所附麗，應併予駁回。至原
    告雖曾以電話表示被告尚未依調解筆錄付款云云，但此部分
    為原告於調解成立後是否持調解筆錄對被告強制執行之問題
    ，與本件既判力之判斷尚屬無涉，附此敘明。
四、依民事訴訟法第249條第1項第7款，第95條，第78條，裁定
    如主文。
中    華    民    國   111    年    3     月    1     日
                  橋頭簡易庭  法      官    呂維翰
以上正本與原本相符。
如對本裁定抗告須於裁定送達後10日內向本院提出抗告狀，並繳
納抗告費新臺幣1,000元。
中    華    民    國   111    年    3     月    1     日
                              書  記  官    薛如媛